臺灣宜蘭地方法院刑事判決
111年度交易字第142號
公  訴  人  臺灣宜蘭地方檢察署檢察官
被      告  林建明


上列被告因公共危險案件，經檢察官提起公訴 （111年度偵字第
4758號），被告於本院準備程序中就被訴事實為有罪之陳述，經
告以簡式審判程序之旨，並聽取當事人意見後，裁定行簡式審判
程序，判決如下：
    主  文
甲○○駕駛動力交通工具而有吐氣所含酒精濃度達每公升零點二
五毫克以上情形，處有期徒刑參月，如易科罰金，以新臺幣壹仟
元折算壹日。
    事實及證據理由
一、本案犯罪事實及證據均引用起訴書之記載（如附件）。
二、核被告甲○○所為，係犯刑法第185條之3第1項第1款之吐氣
    所含酒精濃度達每公升0.25毫克以上而駕駛動力交通工具罪
    。爰審酌被告於酒後駕車行駛於道路，並與同向機車騎士發
    生交通事故，致該騎士受傷（過失傷害部分尚未提出告訴）
    ，被告缺乏尊重其他用路人生命、財產安全之觀念，惡性非
    輕，另考量被告自陳國中畢業之智識程度、目前做工、家庭
    經濟狀況勉持、未婚、需扶養1個未成年小孩、坦承犯行之
    犯後態度等一切情狀，爰量處如主文所示之刑，並諭知易科
    罰金之折算標準，以示懲儆。
三、據上論斷，應依刑事訴訟法第273條之1第1項、第310條之2
    、第454條第2項、第299條第1項前段，刑法第185條之3第1
    項第1款、第41條第1項前段，刑法施行法第1條之1第1項，
    判決如主文。
本案經檢察官洪景明提起公訴，檢察官張學翰到庭執行職務。
中　　華　　民　　國　　111 　年　　8 　　月　　26　　日
                  刑事第五庭  法  官  陳嘉瑜
以上正本證明與原本無異。　　　　　　　　　
如不服本判決應於收受送達後20日內向本院提出上訴書狀，並應
敘述具體理由；其未敘述上訴理由者，應於上訴期間屆滿後20日
內向本院補提理由書(均須按他造當事人之人數附繕本)「切勿逕
送上級法院」。
中　　華　　民　　國　　111 　年　　8 　　月　　26　　日
                              書記官  蕭欣怡
附錄本案論罪科刑法條：
刑法第185條之3
駕駛動力交通工具而有下列情形之一者，處3年以下有期徒刑，
得併科30萬元以下罰金：
一、吐氣所含酒精濃度達每公升零點二五毫克或血液中酒精濃度
    達百分之零點零五以上。
二、有前款以外之其他情事足認服用酒類或其他相類之物，致不
    能安全駕駛。
三、服用毒品、麻醉藥品或其他相類之物，致不能安全駕駛。
因而致人於死者，處3年以上10年以下有期徒刑，得併科2百萬元
以下罰金；致重傷者，處1年以上7年以下有期徒刑，得併科1百
萬元以下罰金。
曾犯本條或陸海空軍刑法第54條之罪，經有罪判決確定或經緩起
訴處分確定，於十年內再犯第1項之罪因而致人於死者，處無期
徒刑或5年以上有期徒刑，得併科3百萬元以下罰金；致重傷者，
處3年以上10年以下有期徒刑，得併科2百萬元以下罰金。
附件：

臺灣宜蘭地方檢察署檢察官起訴書
                                     111年度偵字第4758號
　　被　　　告　甲○○　男　24歲（民國00年0月00日生）
　　　　　　　　　　　　住宜蘭縣○○鄉○○○路00號
　　　　　　　　　　　　居宜蘭縣○○市○○路000○0號2樓
　　　　　　　　　　　　國民身分證統一編號：Z000000000號
上列被告因公共危險案件，已經偵查終結，認應提起公訴，茲將
犯罪事實及證據並所犯法條分敘如下：
　　　　犯罪事實
一、甲○○於民國111年6月14日21時許至6月15日4時許期間，在新
    北市○○區○○街0號東興宮與友人飲酒後，其吐氣所含酒精濃
    度已達每公升0.25毫克以上，竟仍於同日5時許，基於服用
    酒類而駕駛動力交通工具之犯意，駕駛車牌號碼0000-00自
    用小客車於道路上，嗣於同日5時55分許，行經宜蘭縣宜蘭
    市東港路2段與東港路2段361巷口，與同向欲左轉之曾淑芳
    所騎乘之車牌號碼000-0000普通重型機車發生交通事故，致
    曾淑芳受傷送醫（送醫腳骨折診療中、未製作筆錄、過失傷
    害部分尚未提出告訴），案經宜蘭縣政府警察局宜蘭分局交
    通分隊處理員警獲報到場處理，經警於同日6時16分，對其
    施予呼氣酒精濃度測試，測試結果其呼氣酒精濃度測試值達
    每公升0.66毫克(mg/L)，而查知上情。
二、案經宜蘭縣政府警察局宜蘭分局報告偵辦。
　　　　證據並所犯法條
一、證據清單及待證事實：
編號 證據名稱 待證事實 1 被告於警詢時及本署偵查中之供述。 全部犯罪事實。 2 員警職務報告、宜蘭縣政府消防局救護紀錄表、酒精測定紀錄表、道路交通事故現場照片、現場圖、事故調查表、自首情形紀錄表、車籍查詢資料。 全部犯罪事實。 
二、核被告甲○○所為，係犯刑法第185條之3第1項第1款之不能安
    全駕駛致交通危險罪嫌。
三、依刑事訴訟法第251條第1項提起公訴。
　　此　致
臺灣宜蘭地方法院
中　　華　　民　　國　 111　　年　　6 　　月　　17　　日
　　　　　　　　　　　　　　　  檢　察　官　洪 景 明
上正本證明與原本無異
中　　華　　民　　國　　111 　年　　 7　　月　　 04 　日
                                書  記  官  楊 淨 淳   
所犯法條:刑法第185條之3第1項第1款。
中華民國刑法(111.01.28)第185條之3
駕駛動力交通工具而有下列情形之一者，處 3 年以下有期徒刑
，得併科 30 萬元以下罰金：
一、吐氣所含酒精濃度達每公升零點二五毫克或血液中酒精濃度
    達百分之零點零五以上。
二、有前款以外之其他情事足認服用酒類或其他相類之物，致不
    能安全駕駛。
三、服用毒品、麻醉藥品或其他相類之物，致不能安全駕駛。
因而致人於死者，處 3 年以上 10 年以下有期徒刑，得併科 2
百萬元以下罰金；致重傷者，處 1 年以上 7 年以下有期徒刑，
得併科 1 百萬元以下罰金。
曾犯本條或陸海空軍刑法第 54 條之罪，經有罪判決確定或經緩
起訴處分確定，於十年內再犯第 1 項之罪因而致人於死者，處
無期徒刑或 5 年以上有期徒刑，得併科 3 百萬元以下罰金；致
重傷者，處 3 年以上 10 年以下有期徒刑，得併科 2 百萬元以
下罰金。